# 求助陈版主，撤资后是否可以由权益法核算指定为其他权益工具投资

提问人：lijbo 时间：2020-10-09 15:53:31
@chenyiwei 请教陈版主，业务如下：我司出资 2000 万某公司，占股32%，以权益法核算；目前计划撤资，撤资后股权比例变为21%，董事会 1 名成员撤回，我司不再参与经营与财务决策，也不再委派其他高管。
问题一：撤资后是否可以指定为其他权益工具投资，如果不可以如何划分？
问题二：如果撤资后剩余股权要求被投资单位保本回购，是否可以指定为其他权益工具投资，如果不可以如何划分？
问题三：如果撤资后剩余股权要求被投资单位控股股东保本回购，是否可以指定为其他权益工具投资，如果不可以如何划分？

回答人：chenyiwei
1 、如果确定丧失重大影响，且在丧失重大影响之日满足《企业会计准则第 22 号——金融工具确认和计量（ 2017 年修订）》第十九条规定的“非交易性”条件，且管理层选择作出该指定的，可以作为其他权益工具投资。
2 、剩余股权的回购权对金融资产核算的影响参见对你的前一问题的回复。

提问人：坚强点 时间：2020-10-10 12:09:07
如果撤资后，更正的公司章程里股东会决议，我公司有一票否决权，虽然董事会无成员，也未委派其他高管，是否仍然为重大影响？谢谢！

回答人：chenyiwei
要看具体情况，这种一票否决权是否仅针对预计很小可能发生的重大事项，因而仅仅是保护性的；如果要参与经营决策，为何不派驻董事？